【裁判字號】    97,上訴,979
【裁判日期】    970826
【裁判案由】    妨害自由等
【裁判全文】
臺灣高等法院高雄分院刑事判決         97年度上訴字第979號
上  訴  人  臺灣高雄地方法院檢察署檢察官
被      告  乙○○
上列上訴人因被告妨害自由等案件，不服臺灣高雄地方法院96年
度訴字第2955號中華民國97年4 月17日第一審判決（起訴案號：
臺灣高雄地方法院檢察署96年度偵字第15298 號），提起上訴，
本院判決如下：
     主  文
上訴駁回。
     事  實
一、乙○○於民國96年5 月5 日凌晨3 時許，駕駛車牌號碼YN-9
    728 號自用小客車返回高雄縣鳳山市○○○路58巷28號諾貝
    爾大樓住處，在住處附近之高雄縣鳳山市○○○路42號前停
    車之際，適見積欠其雇主楊富川、王仁賢冷氣貨款之甲○○
    現身在高雄縣鳳山市○○○路40號前，正欲駕駛車牌號碼AH
    -1086 號自用小客車，乙○○乃趨前要求甲○○處理債務，
    惟遭甲○○拒絕，並轉身欲開車離去，乙○○為帶同甲○○
    至前揭諾貝爾大樓住處及報警處理，遂基於傷害及強制之犯
    意，徒手拉扯、毆打甲○○，並接續抓住甲○○衣領，彼此
    拉扯前往離現場約100 公尺之前揭諾貝爾大樓前，而以上開
    強暴方式，妨害甲○○自由離去之權利，並致甲○○因而受
    有胸壁、頸部及背部挫傷；左上臂挫傷暨下肢多處挫傷等傷
    害。
二、案經高雄縣政府警察局鳳山分局報告臺灣板橋地方法院檢察
    署檢察官偵查起訴。
     理  由
壹、證據能力部分：
    按被告以外之人於審判外之書面陳述除法律另有規定外，不
    得為證據，刑事訴訟法第159條第1項固定有明文。惟被告以
    外之人於審判外之書面陳述雖不符合同法第159條至159條之
    4 之規定，而經當事人於審判程序同意作為證據，法院審酌
    該言詞陳述或書面陳述作成時之情況，認為適當者，亦得為
    證據；當事人、代理人或辯護人於法院調查證據時，知有刑
    事訴訟法第159條第1項不得為證據之情形，而未於言詞辯論
    終結前聲明異議者，視為有前項之同意，同法第159條之5定
    有明文。本件檢察官及被告於本院準備程序時，就各項證據
    （含傳聞證據、非傳聞證據及符合法定傳聞法則例外之證據
    ）之證據能力，均表示無意見，並同意引為證據（見本院卷
    第33頁），嗣於本院言詞辯論終結前，對於卷附具有傳聞證
    據性質之證據，既均已知其情，均未聲明異議。本院審酌卷
    附審判外陳述及書面資料取得過程均合於法定程序，並無任
    何不當之情事，認援為認定本件犯罪事實之證據應屬適當，
    依刑事訴訟法第159 條之5 第1 項規定，認上開證據均有證
    據能力。
貳、實體部分：
一、訊據被告乙○○矢口否認有何強制或傷害犯行，辯稱：我沒
    有傷害被害人甲○○，我當天在那邊拉住甲○○在等警察，
    因他欠公司的錢，我們已報警叫警察來。因甲○○一直要跑
    走，伊欲將甲○○拉行至其住處報警，期間伊與甲○○互有
    拉扯，甲○○傷勢係自行摔倒所致等語。經查：
  (一)被告將告訴人甲○○拉至其諾貝爾大樓住處樓下附近之事實
    ，業據被告於原審審理中供承：因見積欠雇主債務之告訴人
    甲○○在高雄縣鳳山市○○○路40號前出現，故拉住甲○○
    ，詢問何時清償欠款，因甲○○要跑走，伊無法伸手撥打電
    話報警，便將甲○○拉往伊住處大樓前，拉住甲○○約有半
    小時，因為警方經過很久始到場處理等語（見原審卷第18頁
    第7 至11行、第123 頁倒數第1 至5 行）；並經證人即告訴
    人甲○○於原審證述：96年5 月5 日凌晨自高雄縣鳳山市○
    ○○路40號伊經營之店面前，遇到被告將伊攔下，伊不願隨
    同前往高雄縣鳳山市○○○路58巷被告住處，即遭被告毆打
    ，並拉住伊衣領拖往被告住處，沿途伊有持續呼叫，但未獲
    置理，拉扯間伊曾跌倒，被告毆打伊背部後，又繼續強拖伊
    行走，被告拉住伊衣領拖行約100 公尺，直至被告住處大樓
    前，經伊持續反抗，約30、40分鐘後，經警到場處理，被告
    才放開伊衣領等語相符（見原審卷第41頁第9 至24行、第44
    頁倒數第1 至8 行、第47頁第6 行至倒數第4 行、第48頁第
    5 至9 行）。嗣於本院審理時亦證稱：被告以拳頭打我頭、
    胸部、手，還以腳踹我的腳，被告有拉扯我約100 公尺等語
    （見本院卷第55頁）。此外，並有照片16張及高雄縣政府警
    察局鳳山分局成功派出所受理民眾報案記錄表在卷可證（見
    警卷第41至44頁、原審卷第57頁）。再參以證人即在高雄縣
    鳳山市○○○路58巷28號警衛室擔任警衛職務之蘇直貴於原
    審審理中證述：被告係高雄縣鳳山市○○○路58巷28號諾貝
    爾大樓之住戶，96年5 月5 日，伊在該大樓警衛室服勤，因
    車輛管理員至警衛室表示有人打架，當時伊於當日凌晨3 時
    40分許，見到被告與甲○○在距離伊約50公尺處之中山東路
    路旁，各往車輛管理室、久久大賣場之方向，相互拉扯，未
    見到何人較佔上風，因時常有此類事件發生，故伊未立即報
    警，係之後因2 人拉扯影響車輛出入，乃報警表示有人吵架
    ，影響大樓車輛進入，請警方到場處理，警方於同日凌晨4
    時10分許，抵達現場後，伊便未見及被告及甲○○，不知是
    否警方帶往警局等語（參原審卷第83頁第8 行至85頁第2 行
    ）。是被告於上開時地，與甲○○持續拉扯將近30分鐘，並
    將甲○○拉扯至被告住處，之後係因警方據報到場處理，始
    停止拉扯之事實，堪以認定。衡情如告訴人甲○○係自願與
    被告前往被告住處，何以被告需要拉扯甲○○？且直至被告
    住處警衛室前，2 人仍然持續呈現拉扯狀態，又豈有報警到
    場處理之必要？足認被告係在違反甲○○之意願下，強行拉
    扯甲○○，將其拉扯至住處而妨害甲○○任意離去之權利甚
    明。
  (二)再被告除以強行拉扯方式，妨害甲○○行使權利外，同時亦
    因遭甲○○反抗，乃毆打甲○○成傷之事實，亦據證人甲○
    ○於原審審理中證述：96年5 月5 日凌晨，在高雄縣鳳山市
    ○○○路40號伊經營之店面前，遇到被告將伊攔下，並要求
    隨同前往被告住處，因伊不從，便遭被告拉住衣領並毆打頭
    頸部及手部，沿途被告一直拉扯並以手毆打伊胸部，以腳踢
    擊伊腹部及腳步，拉扯間伊有跌倒，又遭被告毆打背部，並
    拉扯衣領繼續拖行等語（見原審卷第41頁第9 至24行、第47
    頁第6 行至倒數第4 行、第48頁第5 至9 行）。嗣於本院審
    理時亦證稱：被告以拳頭打我頭、胸部、手，還以腳踹我的
    腳等語（見本院卷第55頁）。又觀瑞生醫院診斷證明書所載
    ，告訴人甲○○所受傷害均為挫擦傷，核與證人甲○○證述
    被告施以毆打、拉扯之行為，所能導致之傷勢相符。又被告
    既拉住甲○○衣領，自會造成脖子部位傷害；徒手拉扯之間
    ，衡情應會導致手臂、胸壁成傷；甲○○不願前往被告住處
    ，被告會對其甲○○背部施以腕力，以將甲○○往前推，亦
    會造成背部受傷，於拉扯過程中，甲○○因而跌倒在地，自
    會因而造成甲○○下肢之擦挫傷；此與上開診斷證明書記載
    甲○○受傷位置，主要係分佈在胸壁、頸部、背部、左上臂
    及下肢多處等部位之情形相符。益徵證人甲○○此部分之證
    詞，應可採信。被告固以前揭情詞置辯，然甲○○所受上開
    傷害縱係跌倒造成，惟其跌倒亦係因被告施以不法腕力，強
    行拉扯導致，被告尚難解免傷害罪責。
  (三)綜上所述，本件事證明確，被告所辯，無非卸責之詞，不可
    採信，其犯行堪以認定。
二、核被告乙○○所為，係犯刑法第304 條第1 項之強制罪及同
    法第277 條第1 項之傷害罪。按刑法第302 條第1 項之妨害
    自由罪與第304 條第1 項之強制罪，所保護之法益固均為被
    害人之自由，二罪罪質亦屬相同，但前者重在保護個人之行
    動自由，後者則重在保護個人之意思自由，且不以被害人之
    自由完全受壓制為必要，二者程度上尚有不同。故如所實施
    之強暴脅迫，已足以完全壓制被害人之自由，即應屬前者之
    範疇，其時間之長短，並無限制（最高法院85年度台上字第
    1901號判決參照）。依證人甲○○於原審證稱：在高雄縣鳳
    山市○○○路40號前，因不從被告要求隨同前往高雄縣鳳山
    中山東路住處，便遭毆打，又經被告拉住衣領，要求前往上
    開被告住處，拉扯約100 公尺，時間約有30、40分鐘，途中
    伊大聲呼叫，並一直反抗等語（見原審卷第41頁第9 、15至
    18行；第47頁第17至19行）。因高雄縣鳳山市○○○路40號
    前與被告住處警衛室前，距離僅約100 餘公尺（見證人甲○
    ○上開證詞），若被告係完全壓制甲○○，不消數分鐘，即
    足以強押甲○○抵達該住處，而無須耗時長達約30至40分鐘
    ，始得將甲○○拖行至其住處前；且因被告在住處大樓前仍
    與甲○○相互拉扯，呈拉鋸狀況，旁人尚難逕行判斷有明顯
    處於優勢之一方（參證人蘇直貴前之證詞）。可認甲○○於
    上開期間，僅係任意離去之意思自由受到拘束，尚難認其遭
    受被告壓制，已達完全喪失行動自由之程度。是被告所為，
    應係犯刑法第304 條第1 項之強制罪，檢察官認為被告此部
    分犯行，係成立刑法第302 條第1 項之剝奪他人行動自由罪
    ，尚有未洽，惟起訴之基本社會事實相同，爰依法變更起訴
    法條。又本件被告係於要求甲○○同行遭拒後，同時以毆打
    及強行拉扯之方式，著手強制及傷害行為之實施，應係一行
    為觸犯數罪名，為想像競合犯，應依刑法第55條從一重之傷
    害罪論處。檢察官認被告所犯強制、傷害等罪，應予分論併
    罰，亦有未合，附此敘明。
三、原審認被告罪證明確，因而適用刑法第277 條第1 項、第30
    4 條第1 項、第55條等規定，並審酌被告不思循正當途徑向
    被害人甲○○索討債務，卻任加施以強暴手段阻止被害人離
    去，對於被害人人格未予尊重，且前曾因相同之強制犯行，
    經臺灣臺中地方法院以93年度中簡上字第217 號判決判處罪
    刑，仍不知警惕慎行；惟考量被告坦承部分事實，且自承處
    理方式錯誤，及其犯罪情節、動機等一切情狀，量處有期徒
    刑4 月，並諭知易科罰金之折算標準。其認事用法，核無不
    合，量刑亦屬允當。公訴人上訴意旨指摘原判決不當，量刑
    亦過輕，均無理由，應予駁回。
四、無罪部分（被訴竊盜罪部分）：
  (一)公訴意旨另以：被告乙○○對告訴人甲○○為上開強制犯行
    後，經警方到場將2 人帶回成功派出所抄錄資料，並於同日
    5 時許，讓甲○○先行駕車離開，惟乙○○離開警局後，仍
    駕車緊追甲○○車輛，甲○○便轉往高雄縣政府警察局鳳山
    分局警備隊請求協助，該警備隊警員建議被害人將其自用小
    客車停放在高雄縣鳳山市○○路34巷1 號「鳳山戶政事務所
    」前，先行離開，待被告離去後再來取車，詎被告見告訴人
    將所有車牌號碼AH-1086 號自用小客車停放在鳳山戶政事務
    所前，竟意圖為自己不法之所有，以不詳工具破壞上開車輛
    之門鎖後，竊取告訴人所有上開自用小客車，得手後供已代
    步等情。因認被告涉犯刑法第320 條第1 項竊盜罪等語。
  (二)按犯罪事實應依證據認定之，無證據不得認定犯罪事實；不
    能證明被告犯罪者，應諭知無罪之判決，刑事訴訟法第154
    條第2 項、第301 條第1 項分別定有明文。事實之認定應憑
    證據，如未能發現相當證據，或證據不足以證明，自不能以
    推測或擬制之方法，為裁判基礎。又告訴人之告訴，係以使
    被告受刑事追訴為目的，其指訴是否與事實相符，仍應調查
    其他證據，以資審認，即須藉由補強證據之存在，以增強或
    擔保告訴人陳述之證明力，必被害人所述被害情形，無瑕疵
    可擊，且就其他方面調查，又與事實相符，始足據為有罪判
    決之基礎（最高法院40年台上字第86號判例、87年度台上字
    第2176號、81年度台上字第3539號判決意旨可資參照）。又
    按刑法上之竊盜罪，須意圖為自己或第三人不法之所有，而
    竊取他人所有物，為其成立要件（最高法院23年上字第1892
    號判例參照）。
  (三)公訴人認被告涉犯竊盜罪嫌，無非係以告訴人甲○○於警詢
    及偵查中之證詞，資為論罪依據。訊據被告否認有何竊盜犯
    行，辯稱：因告訴人積欠伊雇主楊富川、王仁賢冷氣貨款，
    伊於96年5 月5 日發現告訴人後，便撥打電路聯絡楊富川，
    嗣楊富川、王仁賢前往鳳山分局與告訴人商討如何處理債務
    ，經告訴人同意提供其所有車牌號碼AH-1086 號自用小客車
    供債務之擔保，伊乃依雇主指示，將告訴人所有上開汽車駕
    駛返回公司等語。經查：
  1.告訴人甲○○確實積欠被告雇主公司冷氣貨款之事實，業據
    甲○○於原審審理中證述：曾向徐耀明購買日聲牌冷氣，自
    95年12月29日起，因所經營之千大電器行無法周轉，故將店
    門拉下，尚積欠徐耀明貨款約新台幣（下同）10餘萬元，關
    於徐耀明表示積欠貨款174,400 元部分無意見，但並未另外
    積欠其餘貨款53,400元；案發當日，在鳳山分局前，徐耀明
    、楊富川、王仁賢等人均在場，徐耀明曾表示冷氣係向伊雇
    主即楊富川購買等語（見原審卷第44頁倒數第1 至8 行、第
    90頁倒數第5 行至第91頁第5 行、第91頁倒數第9 至10行）
    。嗣於本院審理時亦證述：「（問：你欠徐耀明多少錢？）
    退一張票，17萬多元，金額忘了，有退票紀錄。（問：退票
    的金額是什麼錢？）我向徐耀明買冷氣的款項」等語（見本
    院卷第54-55 頁）。而證人徐耀明於原審審理中證陳：王仁
    賢、楊富川為伊雇主，經營冷氣組裝及維修，行號為華輝股
    份有限公司，冷氣品牌名稱為日聲冷氣，被告為伊同事，甲
    ○○為電器行負責人，伊曾出售日聲牌冷氣予甲○○，甲○
    ○一共積欠貨款227,800 元等語（見原審卷第86頁倒數第8
    行至第87頁倒數第8 行、第87頁倒數第2 行至第88頁第5 行
    ）。證人楊富川亦於原審審理中證稱：伊為被告之雇主，從
    事冷氣生意，從大陸進口相關冷氣零件組裝，行號名稱有日
    元、塑品等，其他行號名稱則不清楚，不知公司業務係以何
    行號名稱與甲○○接洽，甲○○積欠公司冷氣貨款20餘萬元
    等語（見原審卷第78頁第10至12行、第80頁第15至25行、第
    81頁倒數第9 行）。另證人王仁賢於原審亦證陳：甲○○向
    公司訂購冷氣，曾開立支票，但均遭退票，計積欠公司冷氣
    貨款20餘萬元，被告負責送貨，伊委託被告順便向甲○○催
    討債務等語（見原審卷第111 頁第13至18行、第112 頁倒數
    第1 、5 行）。觀上開證人證詞，雖債權人、債務人雙方就
    積欠貨款之確實數額，或有出入，然告訴人甲○○既已坦承
    積欠冷氣貨款174,400 元，顯見甲○○至少積欠王仁賢、楊
    富川所經營公司冷氣貨款174,400 元之事實。此外，並有送
    貨單及退票理由單在卷可證（見警卷第49至51頁、原審卷第
    71至73頁），是此部分事實，應堪認定。
  2.至於甲○○是否應允以所有汽車抵償或擔保上開積欠之冷氣
    貨款債務一節，經查：
    (1)被告於原審審理中辯稱：其在場聽聞甲○○向伊雇主表示
      ，願以汽車擔保質押債務，伊乃按雇主指示，將甲○○汽
      車駛回公司等語（見原審卷第18頁第15至19行、第118 頁
      第12至16行）；固與證人王仁賢於原審審理中證述：在鳳
      山分局前，伊、楊富川及被告均在場，伊要求甲○○處理
      欠款，並質疑甲○○是否欲逃跑，甲○○便稱：「如果你
      怕我逃走，我將車押給你」等語，當面表示汽車質押予伊
      ，但未交付鑰匙，之後甲○○即躲至分局內，因該車價值
      未達3,000 元，伊內心其實不願意以此方式處理；期間伊
      撥打電話請徐耀明攜帶出貨單據前來，徐耀明抵達時，甲
      ○○已進入分局不出來，經過甚久，徐耀明進去分局內尋
      找甲○○無著，因甲○○曾表示將汽車質押，故預想如將
      汽車開走，甲○○會主動與伊和解，便交代被告製配汽車
      新鎖以將甲○○汽車開至工廠停放，之後有試圖與甲○○
      聯絡，但都聯絡不上，嗣因工廠適要搬遷，新廠房無位置
      停放該車，便差遣員工連勝傑將車開往他處停放等語相符
      （參原審卷第109 頁第11至15行、倒數第1 至5 行、第11
      0 頁倒數第17行至第111 頁第6 行、第111 頁倒數第1 行
      至第112 頁第18行、第113 頁倒數第1 至8 行、第114 頁
      、第115 頁第1 至9 行）。且證人楊富川亦於亦證稱：係
      於95年5 月5 日上午約4 、5 時許，接獲公司股東王仁賢
      電話，表示被告遇到甲○○，便與王仁賢一同趕往高雄縣
      鳳山市○○○路派出所，適見甲○○駕車經過，遂在後追
      趕，直至鳳山分局前，甲○○進入鳳山分局報案，該分局
      警員便詢問原因，伊表示甲○○以開立票據方式訂購冷氣
      ，然票據均無法兌現，警方表示此屬債務問題，並要求出
      示出售貨物證明，伊曾撥打電話請公司經理徐耀明攜帶資
      料前來；之後在分局前，甲○○表示冷氣均已出售，本身
      所持票據亦有無法兌現，且有向地下錢莊借貸，目前無錢
      返還，接著稱：「不然他開的車子就讓我們開回去」等語
      ，表示汽車先交由伊保管，甲○○隨即以上廁所為由，進
      入鳳山分局即未再出來，因甲○○汽車甚舊，價值甚或未
      達2 、3 萬元，無法抵償所積欠之貨款，縱有價值，亦須
      提出相關文件，方能辦理過戶，伊不知甲○○心態如何，
      伊未向甲○○拿取鑰匙，嗣伊等候至當日上午7 、8 時許
      ，進入鳳山分局詢問，警方表示甲○○已分局後門離開，
      因甲○○已經口頭答應交付汽車，伊便差遣員工將甲○○
      汽車開走，應係被告將汽車開走等語在卷（見原審卷第78
      頁第10行至第80頁第7 行、第80頁倒數第5 行第81頁第2
      行）。
    (2)雖證人王仁賢、楊富川均證稱甲○○曾當場同意以所有上
      開汽車擔保所積欠之債務。然證人甲○○於原審審理中證
      述：伊並未表示將車子質押予被告等人，當時伊進入鳳山
      分局欲報案，嗣聽從警員建議，將汽車車門及方向盤上鎖
      ，才自高雄縣警察局鳳山分局後門離開，同日上午11時許
      ，伊返回高雄縣政府鳳山戶政事務所欲駕駛汽車，便發現
      車輛不見，之後警方尋獲汽車，通知前往鳳崗派出所取車
      ，當時車門鎖、方向盤啟動鎖均壞掉，已無法以所配屬之
      鑰匙發動，係伊請開鎖人員以觸動電源之方式發動車輛，
      伊再將汽車駛回等語綦詳（見原審卷第42頁第9 至12、20
      至23行；第43頁第9 至17行；第116 頁第1 至4 行）。嗣
      於本院審理時亦證述：未在鳳山分局向任何人說這部車子
      讓你質押等語（見本院卷第55頁）。衡情如甲○○確已同
      意以所有汽車交付王仁賢、楊富川用以擔保債務，理應將
      汽車鑰匙交付王仁賢、楊富川等人保管；且雙方顯然就債
      務處理已有暫時解決方案，則甲○○既明知汽車已交付王
      仁賢、楊富川等人供作擔保，不會再停放在原地，又豈會
      於翌日前往高雄縣政府鳳山戶政事務所取車。顯見甲○○
      並未同意將所有汽車交付證人王仁賢、楊富川等人，用以
      擔保其所積欠之債務至明。
    (3)衡之一般存有不法所有意圖之竊取汽車行為，其目的無非
      充作代步工具或變賣求現。本件被告雖未經甲○○同意，
      擅自配製汽車鑰匙，將甲○○所有原停放在鳳山戶政事務
      所前之汽車駛離。然被告係受雇主王仁賢指示，將甲○○
      所有汽車駕駛至公司停放，且嗣後該汽車係交由公司管領
      支配之事實，業據被告供述：伊依指示請開鎖之人開鎖，
      將甲○○所有車牌號碼AH-0168 號自用小客車駕駛至日元
      公司工廠，所配製之鑰匙與汽車均放置在公司等語明確（
      見原審卷第118 頁倒數第16至17頁）；核與證人王仁賢上
      開證述：交代被告將甲○○汽車開往工廠停放，因聯絡不
      上甲○○，且工廠將要搬遷，便囑由員工連勝傑將車開往
      他處停放等語相符。又本件甲○○所有上開汽車係在高雄
      縣鳳山市○○路213 巷48號前，為警查扣，並非在被告住
      處被查扣，有搜索扣押筆錄、扣押物品目錄表在卷可佐（
      見警卷第32至35頁）。可知被告確係依證人王仁賢、楊富
      川指示，將債務人甲○○所有汽車駕駛返回公司後，均放
      置在公司，由王仁賢指示停放處所，並非充作被告自己或
      公司代步工具，且亦未變賣得款花用。另被告負責王仁賢
      公司送貨業務，本身即有汽車駕駛使用；又甲○○所有上
      開汽車價值不高一情，業據其於本院證稱：該車為10幾年
      的廂型車，買時是中古車，車價3 萬元，已買1 年左右等
      語，並據證人王仁賢、楊富川證述如前，是在被告及證人
      楊富川、王仁賢均有代步工具，而該車亦未遭變賣下，亦
      得佐證被告並無竊取該車之不法所有意圖。參以甲○○在
      所有汽車業經債權人王仁賢等人取走保管，但在仍須使用
      車輛之情形下，理應會出面與王仁賢等人商討債務處理事
      宜，以將汽車索回。則證人王仁賢上開關於委託被告將甲
      ○○汽車駕駛返回公司之目的，在於促請甲○○出面處理
      債務之證詞，亦與常情無違，益徵被告主觀上並無不法所
      有之意圖，其上開辯詞，堪予採信。
  3.綜上所述，被告依王仁賢、楊富川之指示，將甲○○所有汽
    車駛離原停放處，主觀上無非欲藉此要求甲○○出面處理所
    積欠之貨款債務，或欲保全王仁賢、楊富川對甲○○之債權
    ，並無積極事證足認被告有竊盜之不法所有意圖，所為即與
    竊盜罪之構成要件不符，自難因告訴人甲○○片面之指訴，
    即推認被告有何竊盜犯行。此外復查無其他積極證據足資證
    明被告有何竊盜之犯行，被告此部分犯罪自屬不能證明。揆
    諸首揭說明，自應為被告此部分無罪之諭知。
  (四)原審因而以不能證明被告犯竊盜罪，而為被告無罪之諭知，
    核無違誤；檢察官上訴意旨，指摘原判決不當，為無理由，
    應予駁回。至於上訴意旨認被告即使不成立竊盜罪，但有無
    犯刑法304 條第1 項之強制罪或妨害公務罪，因與無罪部分
    基本事實不同，應由公訴人另行依法處理，併予明。
據上論斷，應依刑事訴訟法第368條，判決如主文。
本案經檢察官王登榮到庭執行職務。
中    華    民    國    97    年    8     月    26    日
                  刑事第八庭    審判長法  官  李炫德
                                      法  官  李政庭
                                      法  官  陳志銘
以上正本證明與原本無異。
被告不得上訴。
檢察官對於妨害自由部分，如不服本判決應於收受本判決後10日
內向本院提出上訴書狀，其未敘述上訴理由者，並得於提起上訴
後10日內向本院補提理由書狀（均須按他造當事人之人數附繕本
）「切勿逕送上級法院」。
中    華    民    國    97    年    8     月    26    日
                                      書記官  盧雅婷
附錄本判決論罪科刑法條：
中華民國刑法第277條第1項：
傷害人之身體或健康者，處 3 年以下有期徒刑、拘役或 1 千元
以下罰金。
刑法第304條第1項：
以強暴、脅迫使人行無義務之事或妨害人行使權利者，處3 年以
下有期徒刑、拘役或3 百元以下罰金。


司法院資訊處製作；財團法人民間司法改革基金會備份。
